【裁判字號】    95,裁,290
【裁判日期】    950216
【裁判案由】    勞保
【裁判全文】
最  高  行  政  法  院  裁  定
                                     95年度裁字第00290號
上  訴  人  乙○○
被 上訴 人  勞工保險局
代  表  人  甲  ○
上列當事人間因勞保事件，上訴人對於中華民國93年7月7日臺北
高等行政法院92年度訴字第4016號判決，提起上訴，本院裁定如
下：
    主  文
上訴駁回。
上訴審訴訟費用由上訴人負擔。
    理  由
一、按對於高等行政法院判決上訴，非以其違背法令為理由，不
    得為之，行政訴訟法第242條定有明文。是對於高等行政法
    院判決上訴，若未具體說明原判決違背何項法令、不適用或
    如何適用不當之具體情事，即非主張原判決違背法令以為上
    訴理由，其上訴不應准許。
二、上訴人上訴意旨略謂：被保險人游義銘（上訴人之配偶）生
    前罹患精神躁鬱症，個性易憂慮、心悸恐慌、注意力無法集
    中，勞動能力較一般人明顯低下等情，則被保險人個人對體
    能與承受壓力能力，即比一般正常人低下，在考慮所謂「特
    殊壓力」時，即應以被保險人個人為具體認定，而非以其他
    一般正常人為判斷標準。又按行政程序法第9條規定，被上
    訴人訪查功陽精機股份有限公司時，被保險人有服用抗憂鬱
    藥物，患有精神躁鬱症等情甚明，而就被保險人就業場所工
    作環境、狀況，以及被保險人精神狀況是否較一般人有異常
    現象，由被上訴人職業病醫師審查「特殊壓力」醫學報告資
    料可知，被保險人有因患精神躁鬱症，容易造成精神緊張，
    並認為可以引起腦中風的誘因，即應加以考量，而非僅以形
    式上尋常工作壓力為判斷。申言之，被保險人當時之工作，
    確已對被保險人個人構成發病之誘因，而被保險人確亦因此
    誘因於工作中當場促發蜘蛛膜下臏出血，造成身體昏迷急性
    腦血管疾病死亡，按諸勞工保險被保險人因執行職務而致傷
    病審查準則第21條規定，則應肯認其發病與工作有因果關係
    ，上訴人依法即得領取職災死亡給付。請撤銷原判決、訴願
    決定、審議審定及原處分關於否准之部分，並命被上訴人應
    核給死亡給付新臺幣390,000元等語。
三、本件上訴意旨所指各節，無非重述前詞，而就原審取捨證據
    、認定事實之職權行使事項，以上訴人一己主觀意見，指摘
    原判決不當，並未具體說明原判決駁回其訴所持理由違背何
    項法令、不適用或如何適用不當之具體情事，依首開規定及
    說明，其上訴為不合法，應予駁回。
四、依行政訴訟法第249條第1項前段、第104條、民事訴訟法第
    95條、第78條，裁定如主文。
中    華    民    國    95    年    2     月    16    日
                  第二庭審判長法  官  廖  政  雄
                              法  官  林  清  祥
                              法  官  鍾  耀  光
                              法  官  姜  仁  脩
                              法  官  胡  國  棟
以  上  正  本  證  明  與  原  本  無  異
中    華    民    國    95    年    2     月    16    日
                              書記官  陳  盛  信


司法院資訊處製作；財團法人民間司法改革基金會備份。
